# 请教陈老师：一个海外销售确认问题

提问人：woodee99 时间：2011-08-25 01:41:19
国内公司A与国外企业B签订销售设备合同，以美元结算（比方说合同价 100 万美金），付款进度为1:8:1（即预付10%，收货后80%，10%质保金），且付款时间会跨年度，合同价格根据1USD=6.8RMB，并加上汇率变动补偿金额：汇率变动补偿金额=∑每次支付金额×（6.8-卖方收到付款日的美元汇率）/卖方收到付款日的美元汇率
请问：以上合同是否为嵌入式衍生工具？会计上该如何进行收入确认？ 非常感谢！

回答人：chenyiwei
要关注：是否通过这样的交易安排，你公司事实上不承担汇率变动风险（假设你公司以人民币为记帐本位币）？如果是，则虽然以美元结算，但实际上相当于相关的往来款项以人民币计价（今后的收款金额固定为美元金额*6.8），而不是外币应收款项。这样处理相对简单些。 如果你公司在收到汇率补偿以后仍有可能所收到的美元金额折合人民币仍可能发生变化的，则可以考虑是否存在嵌入衍生工具的可能性，否则为了处理简便，可不确认嵌入衍生工具。

回答人：chenyiwei
回复 iceboy1 的帖子
按照嵌入衍生工具的一般原理，此处如果有汇率衍生工具，则与主合同并非密切相关，因此可以整体指定为公允价值计量且其变动计入损益，也可以将其中的衍生工具部分单独拆分出来以公允价值计量，主合同部分仍按传统方法计量。无论哪种方法都需要测算合同生效日该工具的公允价值，作为后续处理的成本基础。如果采用分拆方式的，一般做法是总价款减去以摊余成本计量的负债成分的公允价值，剩余的就是衍生工具的初始成本。

回答人：chenyiwei
回复 woodee99 的帖子
我理解不用。该交易的目的实际上是使得你公司免于承担汇率变动风险（但也不享有汇率变动的可能收益），但由于目前对人民币作为外贸结算货币有限制而采用了这种处理方式。由于交易对方即为买方，这与远期外汇合同（通过与第三方签订的远期合约锁定汇率风险）是不一样的，这是一项与主合同密切相关的安排，所以不用单独确认衍生工具，也不确认应收美元货款的汇兑损益，视同在销售确认时确认了一笔金额固定的人民币应收款项。